【裁判字號】    99,訴,803
【裁判日期】    991029
【裁判案由】    毒品危害防制條例
【裁判全文】
臺灣基隆地方法院刑事判決               99年度訴字第803號
公  訴  人  臺灣基隆地方法院檢察署檢察官
被      告  甲○○
上列被告因違反毒品危害防制條例案件，經檢察官提起公訴（99
年度毒偵字第1343號），被告就被訴事實為有罪之陳述，本院合
議庭裁定由受命法官獨任進行簡式審判程序審理，判決如下：
    主  文
甲○○施用第一級毒品，累犯，處有期徒刑柒月，扣案之第一級
毒品海洛因壹包（驗餘淨重零點零捌貳公克）併同無從與之完全
析離之分裝袋壹只沒收銷燬之，扣案之塑膠吸管壹支沒收；又施
用第二級毒品，累犯，處有期徒刑參月。應執行有期徒刑捌月，
扣案之第一級毒品海洛因壹包（驗餘淨重零點零捌貳公克）併同
無從與之完全析離之分裝袋壹只沒收銷燬之，扣案之塑膠吸管壹
支沒收。
    事  實
一、甲○○前因施用毒品案件，經本院裁定送觀察、勒戒後，認
    無繼續施用毒品之傾向，由本院以87年度易字第341 號判決
    免刑確定。復因施用毒品案件，經本院裁定令入戒治處所施
    以強制戒治（嗣於民國90年11月1 日戒治期滿），刑案部分
    並由本院以89年度訴字第627 號判決判處應執行有期徒刑1
    年確定；又因竊盜、強盜案件，經本院以88年度訴字第292
    號判決分別判處有期徒刑2 年7 月、5 年6 月，應執行有期
    徒刑7 年10月，上訴後，經最高法院以90年度台上字第2275
    號判決上訴駁回確定，嗣因中華民國九十六年罪犯減刑條例
    施行，上揭各罪經本院以97年度聲字第436 號裁定減刑後應
    執行有期徒刑8 年3 月確定，而於96年2 月9 日假釋出監，
    迄於97年12月25日假釋期滿，未經撤銷假釋，未執行之刑以
    已執行論，而視為執行完畢。
二、詎甲○○仍未戒除毒癮，復基於施用第一級毒品海洛因之犯
    意，於99年8 月2 日11時許，在基隆市○○區○○街318 號
    11樓住處，將海洛因摻在香菸內點燃方式，施用海洛因1 次
    ；另基於施用第二級毒品甲基安非他命之犯意，於99年7 月
    31日上午某時刻，在上揭住處，施用第二級毒品甲基安非他
    命1 次，嗣於同年8 月2 日14時45分許，在基隆市○○街與
    深澳路口，因與唐正穎共同騎乘重型機車行跡可疑，而為警
    攔檢查獲，並扣得其所有置於左邊口袋內之第一級毒品海洛
    因1 包（驗餘淨重0.082 公克）及供施用第一級毒品所用之
    塑膠吸管1 支，經警得其同意採尿送驗，結果呈嗎啡、甲基
    安非他命陽性反應，而知上情。
三、案經基隆市警察局第二分局報告臺灣基隆地方法院檢察署檢
    察官偵查起訴。
    理  由
壹、程序事項
    本件被告所犯者非為死刑、無期徒刑、最輕本刑為3 年以上
    有期徒刑之罪或高等法院管轄第一審案件，其於準備程序進
    行中，先就被訴事實為有罪之陳述，經告知其簡式審判程序
    之旨，並聽取公訴人、被告之意見後，本院業已依刑事訴訟
    法第273 條之1 第1 項之規定，裁定由受命法官獨任以簡式
    審判程序進行本案之審理。是依刑事訴訟法第273 條之2 之
    規定，本件之證據調查，即不受同法第159 條第1 項、第16
    1 條之2 、第161 條之3 、第163 條之1 及第164 條至第17
    0 條規定之限制。
貳、實體事項
一、上揭事實，業據被告於本院準備程序及審理時坦承在卷，並
    有被告所有之第一級毒品海洛因1 包、塑膠吸管1 支暨交通
    部民用航空局航空醫務中心99年8 月19日航藥鑑字第099525
    8 號毒品鑑定書1 紙在卷足佐。而被告為警查獲所採集之尿
    液檢體，經送驗結果，呈甲基安非他命、嗎啡陽性反應，此
    有台灣尖端先進生技醫藥股份有限公司出具之濫用藥物檢驗
    報告1 紙附卷可稽，是被告自白與事實相符，足以採信。又
    被告前因施用毒品案件，經裁定送觀察、勒戒後，因無繼續
    施用毒品之傾向，由本院為免刑判決，嗣於觀察勒戒執行完
    畢釋放5 年內再犯施用毒品罪，經法院判處如事實欄一所示
    有期徒刑等情，有臺灣高等法院被告前案紀錄表在卷可稽。
    被告既曾於「五年內再犯」，且經法院判處罪刑確定，竟又
    再次於如事實欄二所示之時間，施用第一級、第二級毒品，
    即非屬毒品危害防制條例第20條第3 項所定「五年後再犯」
    之情形，從而，檢察官依法逕行起訴，於法要無不合。綜上
    所陳，本案事證明確，被告施用毒品犯行，洵堪認定，應依
    法論科。
二、查海洛因、甲基安非他命分係毒品危害防制條例第2 條第2
    項第1 款、第2 款所定之第一級、第二級毒品，被告施用第
    一級毒品海洛因、第二級毒品甲基安非他命之行為，分係犯
    毒品危害防制條例第10條第1項、第2項之施用第一級、第二
    級毒品罪。被告持有第一級毒品海洛因及第二級毒品甲基安
    非他命之低度行為，各應為施用第一級、第二級毒品之高度
    行為所吸收，均不另論罪。其所犯上開2 罪，犯意各別，行
    為不同，應予分論併罰。又其前曾受如事實欄一所示之有期
    徒刑執行完畢，此有臺灣高等法院被告前案紀錄表在卷足憑
    ，其於有期徒刑執行完畢後之5 年內，故意再犯本件有期徒
    刑以上之罪，為累犯，其所犯上開2 罪，均應依刑法第47條
    第1 項加重其刑。爰審酌被告犯罪之動機、曾有施用毒品之
    前科仍不知戒除，惟犯罪後坦承犯行，且所犯之施用毒品犯
    行乃戕害自己身心健康，並未危及他人等一切情狀，分別量
    處如主文所示之刑，併定其應執行之刑。
三、扣案之第一級毒品海洛因1 包（驗餘淨重0.082 公克）併同
    難以完全析離之外包裝袋1 只，為查獲供本案施用之毒品，
    應依毒品危害防制條例第18條第1 項前段規定宣告沒收銷燬
    之；扣案之塑膠吸管1 支，係被告所有供（非專供）其施用
    第一級毒品海洛因之器具，業據被告於本院審理時供明在卷
    ，爰依刑法第38條第1 項第2 款規定宣告沒收。
據上論斷，應依刑事訴訟法第273 條之1 、第299 條第1 項前段
，毒品危害防制條例第10條第1 項、第2 項、第18條第1 項前段
，刑法第11條、第47條第1 項、第51條第5 款、第38條第1 項第
2 款，判決如主文。
本案經檢察官乙○○到庭執行職務。
中    華    民    國    99    年    10    月    29    日
                  刑事第三庭法  官  黃梅淑
以上正本證明與原本無異。
如不服本判決應於收受送達後10日內向本院提出上訴書狀，並應
敘述具體理由；其未敘述上訴理由者，應於上訴期間屆滿後20日
內向本院補提理由書(均須按他造當事人之人數附繕本)「切勿逕
送上級法院」。
中    華    民    國    99    年    10    月    29    日
                            書記官  丁妍君
附錄論罪法條：
毒品危害防制條例第10條
施用第一級毒品者，處6 月以上5 年以下有期徒刑。
施用第二級毒品者，處3 年以下有期徒刑。

司法院資訊處製作；財團法人民間司法改革基金會備份。
